【裁判字號】    95,易,767
【裁判日期】    950530
【裁判案由】    竊盜等
【裁判全文】
臺灣臺北地方法院刑事判決               95年度易字第767號
公  訴  人  臺灣臺北地方法院檢察署檢察官
被      告  甲○○
                    （現羈押在臺灣臺北看守所）
上列被告因竊盜等案件，經檢察官提起公訴（95年度偵字第3804
號），本院判決如下：
    主  文
甲○○連續毀壞門扇竊盜，累犯，處有期徒刑貳年。
    事  實
一、甲○○曾因竊盜案，經臺灣板橋地方法院93年簡字第5756號
    判處有期徒刑6 月確定，於94年9 月20日縮刑期滿執行完畢
    。詎復基於意圖為自己不法所有之概括犯意，先於95年2 月
    11日上午5 時40分許，在臺北縣新店市○○路400 巷巷口處
    ，趁乙○○駕駛車牌號碼3103-FQ 號自用小客車暫停該處下
    車購物、該車未熄火之際，套上預備之手套，徒手將該車駛
    離而竊取得手；並隨即於該日上午6 時41分許，駛至丁○○
    經營之瑞安珠寶銀樓（址設：臺北市○○區○○街2 段25-1
    號），以上揭竊得3103-FQ 號自小客車衝撞瑞安珠寶銀樓1
    樓鐵捲大門，致3103-FQ 號自用小客車前車頭與鐵捲大門均
    毀損，以此方式侵入瑞安珠寶銀樓竊取翡翠墜子、翡翠戒指
    ，得手後棄車改搭乘捷運系統逃逸。嗣因甲○○欲將上述竊
    得之翡翠墜子、翡翠戒指持向當舖典當遭拒，且當日晚間遭
    催討債務，乃思及該瑞安珠寶銀樓內尚有金飾可竊，而承前
    犯意，復於同月12日上午5 時5 分許，在臺北縣新店市○○
    路271 號前，趁丙○○駕駛車牌號碼015-MS號營業小客車暫
    停該處下車購物、鑰匙未拔除、車輛未上鎖之際，徒手將該
    車駛離而竊取得手；並隨即於同日上午6 時21分許再度駛至
    瑞安珠寶銀樓，以所竊得015-MS號營業小客車衝撞瑞安珠寶
    銀樓1 樓鐵捲大門，致使015-MS號營業小客車與甫修好之鐵
    捲門均毀損，以此方式再次侵入瑞安珠寶銀樓搜刮金戒指與
    金飾，得手後棄車搭乘捷運系統逃逸，並將甫竊得金戒指、
    金飾共19件，攜至陳明耀經營之大豐當鋪（址設：臺北縣新
    店市○○路14號）典當，得贓款新臺幣共3 萬元。經警員循
    線在臺北縣新店市○○路、北新路口查獲甲○○，並當場自
    甲○○身上起出丁○○遭竊之戒指2 只、玉墜（含項鍊）1
    條、J'code飾品（真愛密碼）1 個等物，而查知上情。
二、案經臺北市政府警察局萬華分局報告臺灣臺北地方法院檢察
    署檢察官偵查起訴。
    理  由
一、上揭犯罪事實，業據被告甲○○於警詢、偵查及本院審理時
    均坦承不諱，並經證人即被害人丁○○（即瑞安珠寶銀樓負
    責人）、乙○○（即車牌號碼3103-FQ 號自用小客車駕駛人
    ）、丙○○（即車牌號碼015-MS號營業小客車車主），及證
    人即大豐當鋪負責人陳明耀於警詢、偵查中證述綦詳。此外
    ，並有贓物4 件照片、贓物認領保管單、95年2 月12日瑞安
    珠寶遭竊贓物清冊、同日上午6 時21分瑞安珠寶銀樓監視畫
    面翻拍照片、車牌號碼3103-FQ 號自小客車、015-MS號營業
    小客車照片及車輛失竊電腦輸入單、典當物品19件照片、F0
    6913號當票、臺北市政府警察局萬華分局95年3 月8 日函所
    附內政部警政署刑事警察局95年3 月2 日刑醫字第09500202
    59號鑑驗書在卷可資佐證，被告犯行明確，洵堪認定，應依
    法論科。
二、核被告徒手竊取車輛、毀損瑞安珠寶銀樓鐵捲門而竊盜，係
    犯刑法第三百二十條第一項竊盜罪、第三百二十一條第一項
    第二款加重竊盜罪。被告所為4 次竊盜犯行，時間緊接，並
    觸犯構成要件相同之罪名，顯基於概括犯意反覆為之，為連
    續犯，應論以毀壞門扇竊盜1 罪，並加重其刑。又被告前因
    竊盜案，經判處有期徒刑6 月確定，於94年9 月20日縮刑期
    滿執行完畢，有臺灣高等法院被告前案紀錄表在卷可按，其
    5 年內再犯有期徒刑以上之罪，為累犯，依法加重其刑，並
    遞加重之。起訴書指訴被告係第1 次竊車得手後，另行起意
    駕車衝撞銀樓鐵捲門竊盜，嗣又於次日另起意以相同之竊車
    後駕車衝撞同一銀樓鐵捲門竊盜，而認被告所涉竊盜犯行，
    應予分論併罰，惟被告接連2 日，以相同手法竊車、毀壞門
    扇竊盜，而侵害同一性質之財產法益，並觸犯罪質相同之罪
    ，其係出於概括犯意，實堪認定。爰審酌被告本次以所竊車
    輛衝撞店家門扇行竊之犯罪態樣，嚴重影響社會治安，所生
    危害甚大，惟犯後尚能坦承犯行等一切情狀，量處如主文所
    示之刑。至起訴書指訴被告有犯罪之習慣，而主張應併予強
    制工作之諭知，然查，被告經臺灣板橋地方法院93年簡字第
    5756號判決該案之犯罪日期為93年10月15日、經臺灣臺中地
    方法院94年易字第2344號判決之犯罪日期係94年2 月間、經
    本院94年易字第1948號判決之犯罪日期則為94年9 月29日，
    分別有起訴書及判決在卷可稽，距本件犯行最近者，亦已近
    5 月，尚難認被告對於犯罪已成日常之惰性行為，而具犯罪
    之習性；且並無其他具體事證足認被告有犯罪習慣，爰不予
    宣告強制工作，附此敘明。
三、另公訴意旨略以：被告所犯法條，包含刑法第三百五十四條
    毀損罪。惟毀壞門扇為刑法第三百二十一條第一項加重竊盜
    罪之加重條件，並不另行構成毀損罪；至車輛毀損部分，為
    被告竊車後處分贓物之行為，為不罰之後行為，亦不另該當
    毀損罪。惟公訴人認此部分核與起訴之事實有裁判上一罪之
    關係，爰不另為無罪判決之諭知，併此敘明。
據上論斷，應依刑事訴訟法第二百九十九條第一項前段，刑法第
五十六條、第三百二十一條第一項第二款、第四十七條，罰金罰
鍰提高標準條例第一條前段，判決如主文。
本案經檢察官廖舒屏到庭執行職務。
中    華    民    國    95    年    5     月    30    日
                          刑事第三庭
                              審判長法  官  林恆吉
                                    法  官  游士珺
                                    法  官  王幸華
上正本證明與原本無異。
如不服本判決，應於判決送達後10日內向本院提出上訴狀（應抄
附繕本）。告訴人或被害人如對於本判決不服者，應具備理由請
求檢察官上訴，其上訴期間之計算係以檢察官收受判決正本之日
期為準。
                                    書記官  陳泰寧
中    華    民    國    95    年    5     月    30    日
附論罪科刑依據法條：
中華民國刑法第321條
犯竊盜罪而有左列情形之一者，處 6 月以上、 5 年以下有期徒
刑：
一  於夜間侵入住宅或有人居住之建築物、船艦或隱匿其內而犯
    之者。
二  毀越門扇、牆垣或其他安全設備而犯之者。
三  攜帶兇器而犯之者。
四  結夥三人以上而犯之者。
五  乘火災、水災或其他災害之際而犯之者。
六  在車站或埠頭而犯之者。
前項之未遂犯罰之。


司法院資訊處製作；財團法人民間司法改革基金會備份。
